臺灣雲林地方法院民事小額判決
110年度虎小字第339號
原      告  明台產物保險股份有限公司

法定代理人  長瀬耕一

訴訟代理人  陳振盛  
            陶念湘  
被      告  蘇子翔  
上列當事人間請求損害賠償事件，本院於中華民國110年12月22
日言詞辯論終結，判決如下：
    主  文
被告應給付原告新臺幣捌仟伍佰貳拾參元，及自民國一百一十年
十一月二十六日起至清償日止，按週年利率百分之五計算之利息
。
原告其餘之訴駁回。
訴訟費用新臺幣壹仟元由被告負擔。
本判決原告勝訴部分得假執行。
    理由要領
一、原告主張其所承保之車牌號碼000-0000號自用小客車（下稱
    系爭車輛）遭被告駕車過失撞擊，致系爭車輛受損，支出修
    復費用共計新臺幣（下同）18,009元（含工資費用1,925元
    、零件費用10,540元、烤漆費用5,544元），原告已賠付而
    取得代位求償權，被告就本件事故應負全部過失責任等事實
    ，已提出汽車保險單、系爭車輛行車執照影本、虎尾派出所
    道路交通事故當事人登記聯單、道路交通事故當事人住址資
    料申請書、估價單、電子發票證明聯、汽車險賠款同意書、
    道路交通事故現場圖為證，並經本院向承辦警局調取本件交
    通事故資料查核無訛；被告已於相當時期受合法之通知，而
    於言詞辯論期日不到場，亦未提出書狀爭執，依民事訴訟法
    第280條第3項前段準用同條第1項之規定，視同自認，依上
    開調查證據之結果，堪信原告之主張為真實。
二、系爭車輛修復費用共計18,009元（含工資費用1,925元、零
    件費用10,540元、烤漆費用5,544元），其中零件費用部分
    係以新零件更換舊零件，應予折舊。依行政院所頒固定資產
    耐用年數表及固定資產折舊率之規定，非運輸業用客車、貨
    車之耐用年數為5年，依定率遞減法每年折舊1000分之369，
    另依營利事業所得稅查核準則第95條第6項規定「固定資產
    提列折舊採用定率遞減法者，以1年為計算單位，其使用期
    間未滿1年者，按實際使用之月數相當於全年之比例計算之
    ，不滿1月者，以1月計」，且最後1年之折舊額加歷年折舊
    累計額，其總和不得超過該資產成本原額10分之9，殘值並
    應以10分之1為合度。系爭車輛係民國103年1月出廠，有上
    開行車執照影本附卷可查，迄至本件事故發生之109年11月2
    5日，實際使用已逾5年，則零件扣除折舊後之修復費用為1,
    054元（計算式：10,540元1/10=1,054元），加計不予折舊
    之工資費用1,925元、烤漆費用5,544元，系爭車輛必要修復
    費用應為8,523元（計算式：1,054元＋1,925元＋5,544元＝8,5
    23元）。則原告請求修復費用在8,523元範圍內為有理由，
    應予准許；逾此範圍之請求，則無理由，應予駁回。
三、本件兩造各為一部勝訴、一部敗訴，因原告確有提起本件訴
    訟必要，且起訴後應徵之裁判費至少為1,000元（民事訴訟
    法第77條之13規定參照），是本院依民事訴訟法第79條規定
    ，酌量情形由被告全部負擔訴訟費用1,000元（即原告第一
    審所繳之裁判費）。
中　　華　　民　　國　　110 　年　　12　　月　　29　　日
                  虎尾簡易庭  法  官　黃麗文
以上正本證明與原本無異。
如不服本判決，應於送達後20日內，以判決違背法令為理由，向
本院虎尾簡易庭提出上訴狀並表明上訴理由（上訴理由應記載原
判決所違背之法令及其具體內容、依訴訟資料可認為原判決有違
背法令之具體事實）。如於本判決宣示後送達前提起上訴者，應
於判決送達後20日內補提上訴理由書（須附繕本）。如委任律師
提起上訴者，應一併繳納上訴審裁判費。
中　　華　　民　　國　　110 　年　　12　　月　　29　　日
                              書記官 曾鈺仁